【裁判字號】    99,審訴,260
【裁判日期】    990531
【裁判案由】    違反毒品危害防制條例
【裁判全文】
臺灣新竹地方法院宣示判決筆錄        99年度審訴字第260 號
公  訴  人  臺灣新竹地方法院檢察署檢察官
被      告  乙○○
指定辯護人  本院公設辯護人  甲○○
上列被告因違反毒品危害防制條例一案，經檢察官提起公訴（99
年度毒偵字第669 號）後，聲請本院改依協商程序而為判決，於
中華民國99年5 月31日下午4 時在本院刑事第十一法庭宣示判決
，出席職員如下：
                                      審判長法官  馮俊郎
                                          書記官  蕭汝芳
                                          通  譯  楊德光
法官起立朗讀判決主文、犯罪事實要旨、處罰條文，及告以上訴
限制、期間並提出上訴狀之法院，且諭知記載其內容：
一、主  文：
    乙○○施用第一級毒品，累犯，處有期徒刑柒月。又施用第
    二級毒品，累犯，處有期徒刑肆月。應執行有期徒刑拾月。
二、犯罪事實要旨：
（一）乙○○前曾(1)於民國88年6 月間，因重利案件，經臺灣苗
      栗地方法院（下稱苗栗地院）於89年4 月12日，以89年度
      訴字第62號判決，判處有期徒刑6 月，嗣於89年5 月7 日
      確定；(2)又於89年10月間，因恐嚇案件，經本院於91年5
      月9 日，以90年度易字第448 號判決，判處有期徒刑10月
      ，嗣於91年5 月26日確定；(3)又於90年3 月間，因妨害自
      由等案件，經苗栗地院於91年7 月22日，以90年度苗簡字
      第507 號判決，判處有期徒刑5 月、拘役50日，嗣於91年
      8 月8 日確定；(4)又於90年6 月間，因違反毒品危害防制
      條例案件，經本院於90年12月14日，以90年度訴字第496
      號判決，判處有期徒刑5 年6 月，嗣提起上訴，經臺灣高
      等法院（下稱高等法院）於91年2 月27日，以91年度上訴
      字第217 號判決，撤銷原判決，改判有期徒刑3 年10月，
      嗣於91年4 月21日確定；(5)又於90年11月間，因偽造有價
      證券案件，經本院於91年4 月24日，以90年度訴字第657
      號判決，判處有期徒刑3 年4 月，嗣提起上訴，經高等法
      院於91年8 月16日，以91年度上訴字第1565號判決，撤銷
      原判決，改判有期徒刑3 年2 月，復提起上訴，經最高法
      院於91年12月20日，以91年度台上字第7375號判決，駁回
      上訴確定；(6)又於93年4 月間，因贓物案件，經臺灣彰化
      地方法院（下稱彰化地院）於93年8 月9 日，以93年度斗
      簡字第205 號判決，判處有期徒刑2 月確定。復因減刑條
      例實施，上開(2)(3)(6)案件，經彰化地院於97年10月7 日，
      以97年度聲字第2098號裁定，分別減為有期徒刑5 月、2
      月又15日、1 月，再與不應減刑之(4)(5)案件經定應執行刑
      為有期徒刑7 年1 月確定後，復與上開(1)案件接續執行，
      於91年5 月31日入監執行，並於95年11月16日縮短刑期假
      釋付保護管束出監，嗣於97年7 月17日保護管束期滿假釋
      未經撤銷視為執行完畢。
（二）乙○○前於90年3 月間，因施用毒品案件，經本院於90年
      3 月14日，以90年度毒聲字第482 號裁定送觀察、勒戒，
      並於90年4 月25日入所執行觀察勒戒後，認無繼續施用毒
      品傾向，於90年5 月16日出所執行完畢，嗣經臺灣新竹地
      方法院檢察署檢察官（下稱檢察官）於90年5 月16日，以
      90年度毒偵字第327 號為不起訴處分確定。
（三）乙○○不知警惕，又於90年12月間，因施用毒品案件，經
      本院於90年12月5 日，以90年度毒聲字第1677號裁定送觀
      察、勒戒，並於91年5 月3 日入所執行觀察勒戒後，認無
      繼續施用毒品傾向，於91年5 月22日出所執行完畢，嗣經
      檢察官於91年5 月28日，以90年度毒偵字第998 號為不起
      訴處分確定。
（四）乙○○竟不知警惕，又於97年2 月間，因施用毒品案件，
      經本院於97年8 月21日，以97年度毒聲字第263 號裁定送
      觀察、勒戒，於97年8 月21日入所執行觀察、勒戒後，因
      認有繼續施用毒品傾向，再經本院於97年10月9 日，以97
      年度毒聲字第328 號裁定，令入戒治處所施以強制戒治6
      個月以上，至無繼續強制戒治之必要為止，但最長不得逾
      1 年，於97年10月24日入所執行強制戒治，嗣其強制戒治
      執行滿6 月後，執行成效經評定合格，認無繼續戒治之必
      要，嗣於98年6 月19日釋放執行完畢，並經檢察官於98年
      7 月1 日，以98年度戒毒偵字第47號為不起訴處分確定。
（五）乙○○仍不知警惕，又於98年8 月間，因施用第二級毒品
      案件，經本院於99年1 月28日，以98年度審竹簡字第974
      號判決，判處有期徒刑3 月，嗣於99年3 月5 日確定。
（六）乙○○不知悔改，又於98年10月間，因施用第一級、第二
      級毒品案件，經苗栗地院於99年4 月23日，以98年度訴字
      第852 號判決，分別判處有期徒刑7 月、3 月，並經定應
      執行刑為有期徒刑8 月，嗣於同日確定。
（七）乙○○竟不知悔改，於前開強制戒治處分執行完畢釋放後
      5 年內，(1)復基於施用第一級毒品海洛因的犯罪意思，於
      99年2 月22日晚上10時許，在新竹市美之城61號2 樓，以
      將海洛因粉末摻入香煙內，再點火吸煙之方式，施用第一
      級毒品海洛因1 次。(2)另基於施用第二級毒品甲基安非他
      命的犯罪意思，於99年2 月20日晚上某時許，在新竹市○
      ○路○ 段286 號之「甜蜜蜜商務旅館內」，以將甲基安非
      他命放在玻璃球吸食器內再點火燒烤，吸食其煙霧方式，
      施用第二級毒品甲基安非他命1 次。嗣於99年2 月23日上
      午10時10分許，為警在新竹市香山區美之城61號2 樓查獲
      ，並經警採集其尿液送驗結果，呈安非他命、甲基安非他
      命、嗎啡、可待因陽性反應，始悉上情。
三、處罰條文：
    毒品危害防制條例第10條第1 項、第2 項，刑法第11條前段
    、第47條第1 項、第51條第5 款。
四、協商判決除有刑事訴訟法第455 條之4 第1 項第1 款於本訊
    問程序終結前，被告撤銷協商合意或檢察官撤回協商聲請者
    ；第2 款被告協商之意思非出於自由意志者；第4 款被告所
    犯之罪非第455 條之2 第1 項所定得以協商判決者；第6 款
    被告有其他較重之裁判上一罪之犯罪事實者；第7 款法院認
    應諭知免刑或免訴、不受理者情形之一，及違反同條第2 項
    「法院應於協商合意範圍內為判決；法院為協商判決所科之
    刑，以宣告緩刑或2 年以下有期徒刑、拘役或罰金為限」之
    規定者外，檢察官與被告均不得上訴。
五、如有前項得上訴之情形，得自收受宣示判決筆錄送達之日起
    10日內，向本院提出上訴書狀，上訴於第二審法院。
中    華    民    國    99    年    5     月    31    日
                    刑事第九庭書  記  官      蕭汝芳
                              審判長法官      馮俊郎
以上筆錄正本係照原本作成。
中    華    民    國    99    年    5     月    31    日
                              書  記  官      王思穎
附錄本案處罰實體法條全文：
毒品危害防制條例第10條第1 項、第2 項：
施用第一級毒品者，處6 月以上5 年以下有期徒刑。
施用第二級毒品者，處3 年以下有期徒刑。

司法院資訊處製作；財團法人民間司法改革基金會備份。
